Inventaris van het archief van het Ministerie van Waterstaat: Directie van de Waterstaat (DW), 1930-1949
Nationaal Archief, Den Haag
- Stukken gelicht uit dossiers 1-651, 2.
  - Tunnel, --- Rotterdam [dossier 79] [portefeuille nr. 59-1]., 1937-1938; 1779
  - Tunnel, --- Rotterdam [dossier 79] [portefeuille nr. 59-2]., 1938-1943; 1780
  - Tunnel, Rijkswegen 3 en 12; toegangsweg naar Gouda, bouw --- Ridder van Katsweg [dossier 303] [portefeuille nr. 101-2]., 1934-1940; 1837
  - Tunnel Velsen, Rijksweg 9; Haarlem-Velsen-Alkmaar, verlegging om Beverwijk wegens bouw --- [dossier 304] [portefeuille nr. 107-1]., 1934-1941; 1844
  - Tunnel Velsen, storing in watervoorziening door bemaling bouwpunt van de --- [dossier 304] [portefeuille nr. 114-1]., 1940-1943; 1853
  - Twente kanalen, ---; bijdragen door belanghebbenden [dossier 375] [portefeuille nr. 183-2]., 1930-1939; 1949
  - Uitkering, --- aan het Rijk uit het verkeersfonds voor rijksweggedeelten voorkomende op tertiaire wegenplannen [dossier 342] [portefeuille nr. 143-3]., 1939-1940; 1894
  - Uitkering, --- aan de provinciën uit het verkeersfonds voor tertiaire wegen [dossiers 341, 342] [portefeuille nr. 143-4]., 1937-1948; 1895
  - Utrecht, Rijksweg 2; Amsterdam --- [dossier 304] [portefeuille nr. 110-2]., 1931-1939; 1849
  - Utrecht, wegen rond de stad --- [dossier 306] [portefeuille nr. 116-2]., 1935-1936; 1855
  - Vaarweg, ---; Amsterdam-Gouda-Rotterdam a. vergunning --- b. bijdrage in kosten verbetering [dossier 390] [portefeuille nr. 164-1]., 1930-1932; 1923
  - Vaarweg, ---; Amsterdam-Gouda-Rotterdam a. vergunning --- b. bijdrage in kosten verbetering [dossier 390] [portefeuille nr. 164-2]., 1933-1939; 1923
  - Vacatures, rondvraag bij --- [dossier 345] [portefeuille nr. 149-5]., 1932-1936; 1901
  - Vakantie, --- regeling [dossiers 21, 23, 345] [portefeuille nr. 13-5]., 1938-1948; 1717
  - Valleikanaal, Gelderse Vallei; afwatering van de aanleg - -- [dossier 66] [portefeuille nr. 180-2]., 1930-1949; 1945
  - Veer, Drielse --- [dossier 37] [portefeuille nr. 21-3]., 1934-1949; 1731
  - Veer, --- Anna Jacoba-Zijpe [dossiers 35, 374] [portefeuille nr. 157-1]., 1930-1948; 1913
  - Veerdiensten, --- vaste wal op Ameland en Schiermonnikoog [dossier 30] [portefeuille nr. 175-1]., 1930-1949; 1940
  - Veerrechten, procedure Groenix van Zoelen en Rijke contra Staat, --- over de Noord [dossiers 210, 374] [portefeuille nr. 158-2]., 1931-1948; 1914
  - Venlo, brugplan --- [dossier 311] [portefeuille nr. 132-3]., 1947-1949; 1878
  - Velsen, spoorwegtunnel --- [dossier 304] [portefeuille nr. 108-1]., 1934-1937; 1845
  - Velsen, spoorwegtunnel --- [dossier 304] [portefeuille nr. 108-2]., 1938-1949; 1846
  - Velsen, Rijksweg 6; Amsterdam, --- aansluiting bij Amsterdam [dossier 304] [portefeuille nr. 111-1]., 1931-1941; 1850
  - Verbeteren, --- landsdijken, banddijken en rivierdijken [dossier 45] [portefeuille nr. 28-1]., 1930-1938; 1739
  - Verbeteren, --- Pannerdense kanaal (mil. landsbelangen) [dossiers 37, 352] [portefeuille nr. 47-1]., 1946-1947; 1764
  - Verbeteren, bijdrage door de gemeente Rotterdam in kosten --- Rotterdamse Waterweg [dossier 79] [portefeuille nr. 60-1]., 1935-1937; 1781
  - Verbeteren, --- Buurser Beek [dossiers 85, 375] [portefeuille nr. 63-1]., 1930-1935; 1784
  - Verbeteren, --- Friese kanalen, algemeen [dossier 21] [portefeuille nr. 72-1]., 1931-1944; 1794
  - Verbeteren, --- rijkswegen in en om Vught [dossier 301] [portefeuille nr. 90-3]., 1930-1943; 1821
  - Verbeteren, Rijksweg 18; Zierikzee-Zijpe-St. Philipsland- Steenbergen, --- gedeelten Schouwen en op St. Philipsland [dossier 305] [portefeuille nr. 115-1]., 1931-1948; 1854
  - Verbeteren, Rijksweg 32; --- van de verlengde Schrans, Leeuwarderadeel [dossier 307] [portefeuille nr. 121-1]., 1933-1942; 1863
  - Verbeteren, Rijksweg 32; --- van de gedeelte Akkrum- Barrahuis-Leeuwarden-Overijsselse grens [dossier 307] [portefeuille nr. 122-1]., 1938-1943; 1865
  - Verbetering, --- Linge, uitwatering [dossier 17] [portefeuille nr. 8-1]., 1934-1941; 1706
  - Verbetering, --- boven Linge [dossier 17] [portefeuille nr. 8-2]., 1941-1946; 1706
  - Verbetering, --- Haven Harlingen [dossier 35] [portefeuille nr. 19-1]., 1930-1935; 1726
  - Verbetering, --- van de Mark en de Dintel [dossier 61] [portefeuille nr. 37-2]., 1947-1949; 1750
  - Verbetering, --- van de IJssel en de Aastrang [dossiers 62, 85] [portefeuille nr. 37-3]., 1930-1939; 1751
  - Verbetering, --- van de IJssel en de Aastrang [dossiers 62, 85] [portefeuille nr. 37-4]., 1940-1948; 1751
  - Verbetering, bijdrage van belanghebbende in kosten --- Noordzeekanaal [dossiers 64, 651] [portefeuille nr. 39-2]., 1930-1949; 1753
  - Verbetering, --- Overijsselse Vecht, bijdrageregeling [dossiers 68, 375] [portefeuille nr. 43-3]., 1929-1947; 1759
  - Verbetering, --- van de Niers [dossiers 71, 210, 645] [portefeuille nr. 44-3]., 1930-1948; 1761
  - Verbetering, Rijksweg 1; Amsterdam-Laren-Baarn-Hoevelaken --- kruispunt Baarn [dossier 304] [portefeuille nr. 110-1]., 1930-1935; 1849
  - Verbetering, --- verbindingen Zuid-Holland-Noord-Brabant- Zeeland [dossier 342] [portefeuille nr. 144-3]., 1930-1931; 1896
  - Verbinding, randweg Rotterdam; --- van de rijkswegen 3 en 16 met Rijkswegen 13 en 20 [dossiers 303, 348] [portefeuille nr. 106-1]., 1934-1946; 1843
  - Verbindingen, verbetering --- Zuid-Holland-Noord-Brabant- Zeeland [dossier 342] [portefeuille nr. 144-3]., 1930-1931; 1896
  - Verbintenis, --- als buitengewoon opzichters van Fortificatie [dossier 346] [portefeuille nr. 151-2]., 1930-1941; 1903
  - Verdediging, --- van de onderzeese oever van de zuid watering van de polder Walcheren [dossiers 3, 31, 65] [portefeuille nr. 41-1]., 1937-1949; 1756
  - Verdediging, bijdrage in de kosten --- noordzeekust door de provincie Noord-Holland [dossier 31] [portefeuille nr. 16-1]., 1916-1949; 1721
  - Verdediging, --- stranden Goeree [dossier 31] [portefeuille nr. 17-2]., 1927-1947; 1723
  - Verdediging, --- stranden Goeree, rapporten, tekeningen strand Goeree [dossiers 39, 41] [portefeuille nr. 17-2]., 1927-1947; 1723
  - Verdediging, polder Eijerland te Texel [dossier 31] [portefeuille nr. 18-3]., 1930-1949; 1724
  - Vergoeding, extra --- aan kantonniers en ander lager personeel in verband van zware arbeid tijdens de vorstperiode 1939-1940 en 1946-1947 [dossiers 347, 350] [portefeuille nr. 150-1]., 1940-1947; 1902
  - Vergoeding, --- wegens waardevermindering Eendenkooien tengevolge van de doorsnijding door Rijkswegen 4, 9, 12, 15 en 26 [dossiers 303, 306, 387] [portefeuille nr. 162-1]., 1934-1941; 1921
  - Verkaveling, --- Emma-polder [dossiers 31, 75] [portefeuille nr. 54-3]., 1946-1949; 1773
  - Verkavelingsplan, --- voor de Noordoostpolder [dossier 547] [portefeuille nr. 168-1]., 1935-1942; 1929
  - Verkavelingsplan wijziging in --- Noordoostpolder [dossier 547] [portefeuille nr. 168-2]., 1938-1942; 1930
  - Verkeersfonds, instelling --- [dossiers 74, 342] [portefeuille nr. 34-1]., 1932-1933; 1747
  - Verkeersfonds, --- wetsontwerp [dossiers74, 342] [portefeuille nr. 34-2]., 1934; 1747
  - Verkeersfonds, uitkering aan het Rijk uit het --- voor rijksweggedeelte voorkomende op tertiaire wegenplannen [dossier 342] [portefeuille nr. 143-3]., 1939-1940; 1894
  - Verkeersfonds, uitkering aan de provinciën uit het --- voor tertiaire wegen [dossiers 341, 342] [portefeuille nr. 143-4]., 1937-1948; 1895
  - Verkeersongevallenstatistiek, --- [dossier 342] [portefeuille nr. 137-1]., 1930-1949; 1884
  - Verkeersongevallenstatistiek, --- [dossiers 25, 342] [portefeuille nr. 137-2]., 1937-1949; 1885
  - Verkeerstellingen, --- [dossier 342] [portefeuille nr. 138-1]., 1931-1936; 1886
  - Verkeerstellingen --- [dossier 342] [portefeuille nr. 138-2]., 1935-1936; 1887
  - Verkeerstellingen, --- [dossier 342] [portefeuille nr. 139-1]., 1937-1942; 1888
  - Verkenmerken, registers --- [dossier 100] [portefeuille nr. 67-1]., 1930-1939; 1789
  - Verkenmerken, registers --- [dossiers 21, 100] [portefeuille nr. 67-2]., 1940-1949; 1789
  - Verlegging, Rijksweg 32; --- om Heerenveen [dossier 307] [portefeuille nr. 122-3]., 1939-1944; 1865
  - Verlichting, --- van Rijkswegen [dossier 342] [portefeuille nr. 140-1]., 1930-1940; 1889
  - Verlichting, adviseurs voor de --- Rijkswegen [dossiers 342, 348] [portefeuille nr. 153-4]., 1936-1945; 1906
  - Vianen, Rijksweg 26; gedeelte --- Waardenburg [dossier 302] [portefeuille nr. 97-2]., 1933-1936; 1830
  - Viaduct, Rijksweg 4, verkeerssituatie --- Zijdelaan te Wassenaar [dossiers 52, 303] [portefeuille nr. 104-1]., 1942-1949; 1841
  - Viaducten, wijdteoverspanningen --- over autosnelwegen [dossier 342] [portefeuille nr. 183-1]]., 1936-1941; 1949
  - Vliegverbinding, --- met Waddeneilanden [dossier 374] [portefeuille nr. 157-3]., 1947-1949; 1913
  - Vliert, weg (ringbaan) door de --- te 's-Hertogenbosch [dossier 301] [portefeuille nr. 91-1]., 1931-1942; 1822
  - Vlissingen, ---; onteigening van uitbreiding werfbedrijf 'De Schelde' [dossier 387] [portefeuille nr. 182-2]., 1930; 1947
  - Vlissingen, buitenhaven --- [dossier 35] [portefeuille nr. 18-7]., 1923-1941; 1725
  - Volkstelling, deelneming personeel aan --- [dossier ....] [portefeuille nr. 148-1]., 1947; 1900
  - Voorne, werken aan kanaal --- [dossier 41] [portefeuille nr. 25-4]., 1932-1941; 1736
  - Vorstverlet, --- coupons [dossiers 21, 23, 345] [portefeuille nr. 13-5]., 1938-1948; 1717
  - Vught, verbeteren rijkswegen in en om --- [dossier 301] [portefeuille nr. 90-3]., 1930-1943; 1821
  - Waal, brug over de --- te Zaltbommel [dossier 92] [portefeuille nr. 182-4]., 1930; 1948
  - Waddeneilanden, vliegverbinding met --- [dossier 374] [portefeuille nr. 157-3]., 1947-1949; 1913
  - Wakers, beloning van --- [dossiers 345, 350] [portefeuille nr. 149-2]., 1938-1947; 1901
  - Walcheren, verdediging van de onderzeese oever van de zuid watering van de polder --- [dossiers 3, 31, 65] [portefeuille nr. 41-1]., 1937-1949; 1756
  - Walcheren, verantwoording uitgaven voor de droogmaking van --- [dossier 340] [portefeuille nr. 133-2]., 1947-1949; 1879
  - Waterbouwkundige Laboratorium, stichting --- en samenstelling bestuur [dossier 21] [portefeuille nr. 8-4]., 1929-1949; 1707
  - Waterhoogten, overseinen ---, bekendmaking waterstanden en diepten rivieren [dossier 100] [portefeuille nr. 66-1]., 1930-1940; 1788
  - Waterhoogten, tienjarig overzicht --- [dossier 100] [portefeuille nr. 66-2]., 1930-1940; 1788
  - Waterhuishouding, ---; samenwerking tussen waterstaat, landbouw en visserij, verbetering cultuurtechnische toestand [dossier 375] [portefeuille nr. 33-1]., 1940-1942; 1746
  - Waterhuishouding, ---; vereniging tegen water-, bodem- en luchtverontreiniging [dossier 45] [portefeuille nr. 33-2]., 1942-1950; 1746
  - Waterhuishouding, ---; bespreking [dossier 45] [portefeuille nr. 33-3]., 1941; 1746
  - Watersnood 1916, --- rijksbijdrage [dossiers 31, 45] [portefeuille nr. 30-3]., 1743
  - Watersstaatspersoneel, inschakeling --- bij luchtbescherming [dossier 345] [portefeuille nr. 150-2]., 1940-1942; 1902
  - Waterstanden, overseinen waterhoogten, bekendmaking --- en diepten rivieren [dossier 100] [portefeuille nr. 66-1]., 1930-1940; 1788
  - Waterstanden, --- in 1940, 1941 en 1942 [portefeuille nr. 69-2]., 1940-1942; 1791
  - Watervoorziening, Storing in --- door bemaling van de bouwpunt tunnel Velsen [dossier 304] [portefeuille nr. 114-1]., 1940-1943; 1853
  - Watervrij, --- maken Sliedrecht-Hardinxveld [dossier 40] [portefeuille nr. 25-3]., 1942; 1736
  - Watervrij, voorlopige --- making gecombineerde bouwgronden van Drimmelen en Geertruidenberg [dossiers 74, 77, 177] [portefeuille nr. 52-3]., 1942-1943; 1770
  - Waterwaarnemers, richtlijnen, aanstelling en beloning --- [dossiers 100, 350] [portefeuille nr. 154-1]., 1933-1949; 1907
  - Weg, --- (beheers) kaarten (modellegger) voor de rijkswegen [dossier 342] [portefeuille nr. 141-1]., 1941-1943; 1891
  - Wegen, --- rond Amersfoort, Rijkswegen 1, 23 en rondweg om Amersfoort [dossier 306] [portefeuille nr. 116-3]., 1934-1947; 1855
  - Wegen, --- rond de stad Utrecht [dossier 306] [portefeuille nr. 116-2]., 1935-1936; 1855
  - Wegen, commissie voor de ---, samenstelling [dossiers 24, 342] [portefeuille nr. 134-1]., 1930-1949; 1880
  - Wegen, tertiaire --- [dossier 342] [portefeuille nr. 140-2]., 1930-1947; 1890
  - Wegen, wekelijkse opgave toestand van de --- [dossier 342] [portefeuille nr. 143-1]., 1947-1949; 1894
  - Wegvakken, Rijksweg 63; diverse --- [dossier 301] [portefeuille nr. 89-2]., 1936-1946; 1819
  - Wegvakken, Rijksweg 63; diverse --- [dossier 301] [portefeuille nr. 89-1]., 1934-1936; 1818
  - Wemeldingen, herstel van de oost sluizen te --- en Hansweert [dossiers 20, 60, 65] [portefeuille nr. 41-2]., 1947-1949; 1756
  - Werkendam, inpoldering Biesbosch, schutsluis en haven gemeente --- [dossiers 35, 74] [portefeuille nr. 20-2]., 1939-1949; 1730
  - Westerschelde, ontwikkeling van de --- [dossiers 3, 45] [portefeuille nr. 28-2]., 1929-1935; 1740
  - Westerschelde, provinciale veren over de ---, radarinstallaties op vaartuigen [dossier 374] [portefeuille nr. 157-4]., 1948-1949; 1913
  - Westerschelde, provinciale veren over de ---, radarinstallaties op vaartuigen, tarieven [dossier 374] [portefeuille nr. 158-1]., 1948-1949; 1914
  - Westerschelde, provinciale veren over de ---, radarinstallaties op vaartuigen, rijksbijdragen [dossiers 10, 24, 374] [portefeuille nr. 158A]., 1945-1949; 1915
  - West Lakerveld, Rijksweg 27; ruilverkaveling --- en Blommendaal [dossiers 3, 303, 387] [portefeuille nr. 104-3]., 1939-1942; 1841
  - West Friese kanalen, subsidie aan de provincie Noord- Holland in kosten aanleg --- [dossiers 6, 64] [portefeuille nr. 39-3]., 1930-1948; 1754
  - Wetsontwerp, --- instelling Openbaar Lichaam voor de Wieringermeer en nader aan de wijzen ingepolderde of nog in te polderen gedeelten van het IJsselmeer [dossier 547] [portefeuille nr. 169-1]., 1932-1937; 1931
  - Wier, ziekte van --- (zeegras) benoorden de Afsluitdijk, de invloed van de afsluiting der Zuiderzee op die ziekte en steun aan getroffen wiervissiers [dossier 547] [portefeuille nr. 165-2]., 1932-1939; 1925
  - Wieringermeer, instelling gemeente --- [dossier 547] [portefeuille nr. 167-2]., 1939-1941; 1928
  - Wolhandkrab, bestrijding --- [dossier 45] [portefeuille nr. 29-1]., 1936-1946; 1741
  - IJmuiden, procedure Staat/Volker, bestek 3, 1939 baggerwerk haven --- [dossiers 64, 651] [portefeuille nr. 40-1]., 1938-1949; 1755
  - IJmuiden, scheepvaartseinen en lichtwachters te --- [dossier 651] [portefeuille nr. 152-2]., 1930-1936; 1904
  - IJmuiden, Staatsvissershavenbedrijf veerdiensten --- [dossiers 611, 651] [portefeuille nr. 173-4]., 1930-1946; 1937
  - IJsbestrijding, --- door middel van chemische middelen [dossier 45] [portefeuille nr. 26-2]., 1929-1938; 1737
  - IJsbreken, --- op rivieren en kanalen, ijsbestrijding op binnenvaartroutes [dossiers 5, 21, 45] [portefeuille nr. 26-1]., 1917-1949; 1737
  - IJsbrekers, centrale regeling --- [dossier 45] [portefeuille nr. 30-4]., 1940-1945; 1743
  - IJsinlichtingendienst, --- [dossier 45] [portefeuille nr. 29-5]., 1938-1940; 1741
  - IJsopruiming, instructie --- [dossier 45] [portefeuille nr. 29-4]., 1931-1936; 1741
  - IJsopruiming, --- stationslijst [dossier 45] [portefeuille nr. 31-1]., 1932-1949; 1744
  - IJsselbrug, --- Zutphen [dossier 85] [portefeuille nr. 63-2]., 1931-1938; 1785
  - IJsselkanalisatie, in plaats van aanleg kanaal Almen- Boven Rijn [dossiers 5, 72, 85] [portefeuille nr. 64-3]., 1934-1949; 1786
  - IJsselkanalisatie, --- wijziging wetsontwerp 4 nov. 1919 [dossiers 85, 375] [portefeuille nr. 161-3]., 1938-1946; 1920
  - IJsselmeer, peil --- [dossier 547] [portefeuille nr. 166-1]., 1933-1935; 1926
  - IJsselmeer, muggenplaag rond het --- [dossier 547] [portefeuille nr. 170-2]., 1936-1942; 1932
  - IJsselmeerwerken, --- versnelde uitvoering zuidelijke polders en tijdstip uitvoering [dossier 547] [portefeuille nr. 167-4]., 1929-1943; 1928
  - IJsselmonde, haven- en kanaalaanleg op --- (Koedoodknaaal) [dossier 79] [portefeuille nr. 57-2]., 1930-1949; 1777
  - IJ-tunnel, --- te Amsterdam [dossier 651] [portefeuille nr. 174-1]., 1936-1941; 1938
  - Zandkreek, brug over --- [dossiers 3, 65] [portefeuille nr. 22-2]., 1934-1947; 1733
  - Zandwinning, --- uit de Mooie Nel voor Rijksweg 2 [dossier 651] [portefeuille nr. 175-3]., 1942-1943; 1940
  - Zeeburg, gemaal --- [dossiers 5, 66, 547] [portefeuille nr. 7-1]., 1931-1948; 1705
  - Zeedijk, karelpolder; herstel --- [dossiers 3, 242] [portefeuille nr. 81-3]., 1943-1949; 1807
  - Zeedijk, het vrije van Sluis; herstel --- van het waterschap [dossiers 3, 242] [portefeuille nr. 81-4]., 1944-1949; 1807
  - Zeeuws Vlaanderen, afwatering oostelijk --- [dossier 3] [portefeuille nr. 1-1]., 1930-1949; 1694
  - Zeist, Rijksweg 25; --- de Grebbe-Arnhem [dossiers 302, 306] [portefeuille nr. 99-1]., 1939-1947; 1832
  - Zuidelijke polders, versnelde uitvoering --- en tijdstip uitvoering IJsselmeerwerken [dossier 547] [portefeuille nr. 167-4]., 1929-1943; 1928
  - Zuiderzee, commissie voor onderzoek bijdragen van belanghebbenden in de kosten afsluiting --- [dossier 547] [portefeuille nr. 167-3]., 1930-1933; 1928
  - Zuiderzeeraad, instelling van samenstelling --- en vaststelling bepalingen betreffende die Raad [dossier 547] [portefeuille nr. 167-1]., 1930-1946; 1928
  - Zuiderzeesteunwet, commissie --- [dossiers 24, 547] [portefeuille nr. 15-1]., 1926-1949; 1719
  - Zuiderzeesteunwet, wet van 27 maart 1931 stb. 290 tot wijziging van de --- 1925 [dossier 547] [portefeuille nr. 171-1]., 1930-1931; 1933
  - Zuiderzeesteunwet, I instelling rijksdienst ter uitvoering --- K.B. 7 jan. 1932, nr 2A [dossier 547] [portfeuille nr. 171-2]., 1931-1932; 1933
  - Zuiderzeesteunwet, II K.B. 7 jan. 1932, nr. 19 tot wijziging van K.B. 18 dec. 1925, stb. 475, houdende instelling generale commissie als bedoeld in art. 3 ---., 1933
  - Zuiderzeesteunwet, III K.B. 7 jan. 1932, nr. 18, houdende wijziging --- K.B. 28 nov. 1927, stb. 365 [dossier 547] [portefeuille nr. 171-2]., 1931-1932; 1933
  - Zuiderzeesteunwet, --- plaatselijke commissiën; instelling, benoeming en ontslag leden [dossiers 24, 547] [portefeuille nr. 171-3]., 1932-1949; 1933
  - Zuiderzeesteunwet, regelen inzake het verlenen van geldelijke tegemoetkomingen als bedoeld in art. 3 --- [dossiers 547, 548] [portefeuille nr. 171-4]., 1939-1948; 1934
  - Zuiderzeesteunwet, --- regelen inzake de uitoefening van de visserij op het IJsselmeer [dossiers 547, 548] [portefeuille nr. 171-5]., 1941-1949; 1934
  - Zuiderzeesteunwet, --- toezicht (bewaking van) het voor de kuilvisserij verboden gebied in het IJsselmeer [dossiers 547, 548] [portefeuille nr. 171-6]., 1935-1949; 1934
  - Zuiderzeewerken, geestelijke verzorging en behartiging culturele belangen der arbeiders bij de --- [dossiers 24, 547] [portefeuille nr. 165-1]., 1930-1949; 1924
  - Zuid-Limburg, autosnelweg Eindhoven --- [dossier 311] [portefeuille nr. 131-2]., 1935-1944; 1877
  - Zuid-oost Groningen, kanalen in ---, algemeen [dossier 201] [portefeuille nr. 73-1]., 1931-1942; 1796
  - Zuid-oost Groningen, kanalen in ---, subsidie [dossier 201] [portefeuille nr. 73-2]., 1931-1943; 1796
  - Zutphen, IJsselbrug --- [dossier 85] [portefeuille nr. 63-2]., 1931-1938; 1785
  - Zwolle, weg --- Zwartsluis - Blokzijl - Kuinre, verbinding met de Noordoostpolder [dossier 308] [portefeuille nr. 123-1]., 1933-1937; 1866
  - Zwolle, verlegging Rijkswegen 28 en 31 om ---, rondweg om ---, vernieuwing Spooldenbrug in Rijksweg 28 over de Willemsvaart, brug over het zwarte water [dossier 308] [portefeuille nr. 123-2]., 1930-1938; 1866
  - Zwolle, Rijksweg 38; --- Kampen gedeelten Veerallee- Frankhuis [dossier 308] [portefeuille nr. 124-2]., 1936-1938; 1867
  - Zwolle, Rijkswegen 37 en 35; verbetering Rijksweg 36 --- Deventer, omlegging Rijksweg 35 --- Nijverdal om Raalte [dossier 308] [portefeuille nr. 124-4]., 1931-1946; 1867
  - Zwolle, Rijksweg 35; --- Nijverdal, rondweg om Borne [dossier 308] [portefeuille nr. 125-3]., 1937-1942; 1868
  - Zwolle, Rijksweg 34; --- Kampen, wijziging overweg bij Frankhuis in de spoorweg --- Kampen [dossier 308] [portefeuille nr. 126-2]., 1939-1949; 1869
  - Zwolle, autosnelweg Amsterdam ---, snelverbinding van het westen des lands met --- [dossiers 302, 306, 342] [portefeuille nr. 141-4]., 1946-1949; 1892
- Stukken gelicht uit dossier 342, 3.
  - Wegenlijsten [dossier 342]., 1930-1949; 1950-1968
    - 1930, 1950
    - 1931, 1951
    - 1932, 1952
    - 1933, 1953
    - 1934, 1954
    - 1935, 1955
    - 1936, 1956
    - 1937-1938, 1957
    - 1939, 1958
    - 1940, 1959
    - 1942, 1960
    - 1943, 1961
    - 1943, 1962
    - 1944, 1963
    - 1945, 1964
    - 1945, 1965
    - 1946, 1966
    - 1947, 1967
    - 1948-1949, 1968
- Toegangen op dossiers 1-651, 4.
  - Indices op de dossiers 1-651, met vanaf 1944 nummerlijsten en KB-lijsten., 1930-1949; 1969-2130
    - 1930 dossiers 1-75, 1969
    - 1930 dossiers 78-345, 1970
    - 1930 dossiers 346-651, 1971
    - 1931 dossiers 1-31, 1972
    - 1931 dossiers 35-242, 1973
    - 1931 dossiers 301-342, 1974
    - 1931 dossiers 345-378, 1975
    - 1931 dossiers 387-651, 1976
    - 1932 dossiers 1-31, 1977
    - 1932 dossiers 35-242, 1978
    - 1932 dossiers 301-313, 1979
    - 1932 dossiers 342-347, 1980
    - 1932 dossiers 348-390, 1981
    - 1932 dossiers 547-651, 1982
    - 1933 dossiers 1-17, 1983
    - 1933 dossiers 21-37, 1984
    - 1933 dossiers 40-242, 1985
    - 1933 dossiers 301-307, 1986
    - 1933 dossiers 308-342, 1987
    - 1933 dossiers 345-375, 1988
    - 1933 dossiers 378-547, 1989
    - 1933 dossiers 611-651, 1990
    - 1934 dossiers 1-31, 1991
    - 1934 dossiers 35-210, 1992
    - 1934 dossiers 218-307, 1993
    - 1934 dossiers 308-346, 1994
    - 1934 dossiers 347-387, 1995
    - 1934 dossiers 390-651, 1996
    - 1935 dossiers 1-21, 1997
    - 1935 dossiers 22-201, 1998
    - 1935 dossiers 210-303, 1999
    - 1935 dossiers 304-342, 2000
    - 1935 dossiers 345-347, 2001
    - 1935 dossiers 348-390, 2002
    - 1935 dossier 547, 2003
    - 1935 dossiers 611-651, 2004
    - 1936 dossiers 1-21, 2005
    - 1936 dossiers 22-79, 2006
    - 1936 dossiers 85-302, 2007
    - 1936 dossiers 303-307, 2008
    - 1936 dossiers 308-346, 2009
    - 1936 dossiers 346-348, 2010
    - 1936 dossiers 352-390, 2011
    - 1936 dossier 547, 2012
    - 1936 dossiers 611-651, 2013
    - 1937 dossiers 1-17, 2014
    - 1937 dossiers 21-79, 2015
    - 1937 dossiers 85-303, 2016
    - 1937 dossiers 304-313, 2017
    - 1937 dossiers 342-346, 2018
    - 1937 dossiers 347-390, 2019
    - 1937 dossier 547, 2020
    - 1937 dossiers 611-651, 2021
    - 1938 dossiers 1-17, 2022
    - 1938 dossiers 21-78, 2023
    - 1938 dossiers 79-302, 2024
    - 1938 dossiers 303-306, 2025
    - 1938 dossiers 307-342, 2026
    - 1938 dossiers 345-347, 2027
    - 1938 dossiers 348-390, 2028
    - 1938 dossier 547, 2029
    - 1938 dossiers 611-651, 2030
    - 1939 dossiers 1-5, 2031
    - 1939 dossiers 6-52, 2032
    - 1939 dossiers 74-302, 2033
    - 1939 dossiers 303-305, 2034
    - 1939 dossiers 306-342, 2035
    - 1939 dossiers 345-346, 2036
    - 1939 dossiers 347-390, 2037
    - 1939 dossier 547, 2038
    - 1939 dossiers 611-651, 2039
    - 1940 dossiers 1-17, 2040
    - 1940 dossiers 21-79, 2041
    - 1940 dossiers 85-303, 2042
    - 1940 dossiers 304-313, 2043
    - 1940 dossiers 340-345, 2044
    - 1940 dossiers 346-347, 2045
    - 1940 dossiers 348-390, 2046
    - 1940 dossiers 547-651, 2047
    - 1941 dossiers 1-5, 2048
    - 1941 dossiers 6-40, 2049
    - 1941 dossiers 41-300, 2050
    - 1941 dossiers 301-305, 2051
    - 1941 dossiers 306-340, 2052
    - 1941 dossiers 342-346, 2053
    - 1941 dossiers 347-390, 2054
    - 1941 dossiers 547-651, 2055
    - 1942 dossiers 1-17, 2056
    - 1942 dossiers 21-22, 2057
    - 1942 dossiers 30-79, 2058
    - 1942 dossiers 85-302, 2059
    - 1942 dossiers 303-313, 2060
    - 1942 dossiers 342-345, 2061